# 取得子公司短期内又转让出去是否应纳入合并范围

提问人：15688869309 时间：2017-12-14 14:43:41
陈版您好，A公司 2017 年 11 月收购了B公司，并于 2017 年 11 月 27 日办理了工商变更手续， 2017 年 12 月又转让出去，并于 2017 年 12 月25 日办理了工商变更手续，麻烦问下 2017 年 11 月 27 日至 2017 年 12 月 25 日之间的B公司利润表是否应纳入A公司的合并报表，谢谢!!

回答人：chenyiwei
这两次交易是否为一揽子交易？为何购入后很快又转让出去？在持股期间，有无证据表明A公司已在行使对B公司财务和经营的主导权力？购入和转出的价格是否相同？

提问人：15688869309 时间：2017-12-18 14:39:57
转出去的原因主要是涉及到同业竞争，合并以后才意识到有同业竞争，这个是同一控制下的收购，没有支付转让价款，管理层也没有变更

回答人：chenyiwei
这说明两次股权交易不是一揽子的。则在实际持股期间应具有控制权，应纳入合并报表范围。